【裁判字號】    89,易,5299
【裁判日期】    900116
【裁判案由】    妨害公務
【裁判全文】
臺灣高雄地方法院刑事判決                        八十九年度易字第五二九九號
    公  訴  人  臺灣高雄地方法院檢察署檢察官
    被      告  甲○○
右列被告因妨害公務案件，經檢察官提起公訴（八十九年度偵緝字第一六七九號），
本院判決如左：
    主  文
甲○○對於公務員依法職行職務時，施強暴，處拘役伍拾日，如易科罰金，以佰元
折算壹日。
    事  實
一、緣高雄縣警察局鳳山分局文山派出所警員乙○○、丙○○於民國八十九年八月十
    三日下午三時四十分許，在高雄縣鳳山市○○街三十四號前，見甲○○駕駛一輛
    引擎未熄火及未懸掛車牌之自用小客車，乙○○、丙○○即表明係警察身分要甲○○出示證件，丙○○並在上開車輛駕駛座旁牌檔桿與地毯間之隙縫發現疑似白
    色粉末之膠袋，因甲○○前有違反毒品危害防制條例前科，乙○○乃拿出手銬欲
    以準現行犯之例逮捕甲○○，甲○○竟基於妨害公務之犯意，頑劣拉扯並抗拒逮
    捕，並隨即表示該膠袋並非其所有，且大叫警察栽贓而趁機搶走該膠袋並予丟棄
    ，致膠袋找尋無著，以此方式對執行職務之公務員乙○○、丙○○施強暴，並因
    此造成乙○○右前臂、背部紅腫及右大腿近膝部紅腫（傷害部分未據告訴）。
二、案經高雄縣警察局鳳山分局報請台灣高雄地方法院檢察署檢察官偵查起訴。
    理  由
一、訊據被告甲○○矢口否認有右揭犯行，辯稱：伊不知乙○○、丙○○是警察，乙○○係自己跌倒才受傷，伊並沒有犯罪，何以警察要抓伊，且伊也沒有反抗云云
    。惟查，右揭事實，業據證人即現場執行職務警員乙○○、丙○○證述綦詳，復
    有報告書及診斷證明書在卷可按，且證人乙○○、丙○○於發現可疑後，是先盤
    查被告之朋友，隨即再盤查被告等情，亦經證人乙○○、丙○○證述在卷，被告
    亦為相同之供述（見本院九十年一月五日筆錄），是被告不可能不知前揭證人等
    二人之警察身分且正依法職務，又如非被告施以強暴，證人乙○○豈有受傷之情
    事發生，故被告前開辯解，顯係卸責之詞，不足採信，本件事證明確，被告犯行
    洵堪認定。
二、核被告所為係犯刑法第一百三十五條第一項之妨害公務罪。爰審酌被告對依法執
    行公務之人員施以暴力反抗，及其犯罪之手段、所為之實害程度等一切情狀，量
    處如主文所示之刑，併諭知易科罰金之折算標準。
據上論斷，應依刑事訴訟法第二百九十九條第一係項前段，刑法第一百三十五條第一
項、第四十一條，罰金罰鍰提高標準條例第一條前段、第二條，判決如主文。
中      華      民      國      九十      年      一      月    十六    日
                                  臺灣高雄地方法院刑事庭
                                      法  官  吳  宏  榮
右正本證明與原本無異。
如不服本判決，應於判決送達後十日內，向本院提出上訴狀。
                                      書記官  呂  怜  勳
中      華      民      國      九十      年      一      月    十六    日
附錄本案論罪科刑法條：
刑法第一百三十五條第一項
對於公務員依法執行職務時，施強暴脅迫者，處三年以下有期徒刑、拘役或三百元以
下罰金。


司法院資訊處製作；財團法人民間司法改革基金會備份。
